最高法院刑事判決　　　　　　九十六年度台上字第二０四六號
上　訴　人　甲○○
上列上訴人因違反槍砲彈藥刀械管制條例案件，不服台灣高等法
院台中分院中華民國九十三年十月十九日第二審判決（九十三年
度上訴字第一四七二號，起訴案號：台灣彰化地方法院檢察署九
十二年度偵字第五五四四、七九六六號），提起上訴，本院判決
如下：
    主  文
上訴駁回。
    理　由
按刑事訴訟法第三百七十七條規定，上訴於第三審法院，非以判
決違背法令為理由，不得為之。是提起第三審上訴，應以原判決
違背法令為理由，係屬法定要件。如果上訴理由狀並未依據卷內
訴訟資料，具體指摘原判決不適用何種法則或如何適用不當，或
所指摘原判決違法情事，顯與法律規定得為第三審上訴理由之違
法情形，不相適合時，均應認其上訴為違背法律上之程式，予以
駁回。本件上訴人甲○○上訴意旨略稱：本件有部分之槍彈係在
陳洋安位於彰化縣彰化市○○路○段六四四巷七號三樓之住處查
獲，但陳洋安為脫罪，乃教唆上訴人為其頂罪，故上訴人於警詢
時才會承認查獲之全部槍彈均屬其所有，然上訴人為陳洋安頂罪
後，陳洋安即置之不理，故上訴人於原審乃請求與陳洋安對質，
盼給上訴人辯明罪嫌之機會，原審竟未予調查即遽行判決，自屬
違法云云。
惟查原判決綜合全案卷證資料，本於事實審法院職權之推理作用
，認定上訴人確有其引用第一審判決事實欄所載之犯行，因而維
持第一審關於論處上訴人未經許可，持有可發射子彈具有殺傷力
之改造手槍（累犯）；未經許可，持有可發射子彈具有殺傷力之
玩具空氣長槍（累犯）；及未經許可，持有子彈（累犯）等罪刑
部分之判決，駁回上訴人該部分在第二審之上訴，已詳細說明其
理由。又上訴人已迭於警詢、檢察官偵查及第一審、原審審理中
，坦承警方於民國九十二年七月八日下午三時許，在彰化縣員林
鎮○○路與至平路口其所駕駛之車牌號碼七Ｌ－四七六五號自小
客車內查獲之仿步槍外型製造之玩具空氣長槍一支（槍枝管制編
號0000000000號）、於同日下午五時十五分許在彰化
縣彰化市○○路○段六四四巷七號三樓陳洋安借其居住之處所查
得之土造子彈一發，及於同年十月八日下午十一時五十五分許，
在彰化縣秀水鄉○○路與文化街口其所駕駛之上開自小客車內查
扣之仿ＷＡＬＴＨＥＲ廠ＰＰＫ／Ｓ型半自動手槍製造之玩具手
槍換裝土造金屬槍管而成之改造手槍一支（槍枝管制編號000
0000000號），均屬其所有，陳洋安並已證陳警方在上開
其住處查獲之土造子彈一發可能係上訴人借住時所放置，其並不
知情，上訴人於第一審對陳洋安此項證詞，亦表示無意見。原審
因認此部分事實已臻明確，乃未依上訴人之請求再傳喚陳洋安作
無益之調查，核與刑事訴訟法第一百六十三條之二第二項第三款
之規定並無不合，自無調查未盡之可言。上訴意旨對原審之論斷
，究有何違背經驗法則或論理法則等違法情形，並未依據卷內資
料為具體之指摘，僅泛指本件有部分槍彈係在陳洋安之住處查獲
，其為幫陳洋安頂罪，方於警詢時承認查獲之全部槍彈均屬其所
有，原審未給其與陳洋安對質及辯明罪嫌之機會，有調查未盡之
違法云云，係以自己主觀之說詞，對原審採證認事之適法職權行
使，並已於判決內說明之事項，漫事指摘，復為單純之事實上爭
辯，依首開說明，自難認係適法之第三審上訴理由。其上訴違背
法律上之程式，應予駁回。
據上論結，應依刑事訴訟法第三百九十五條前段，判決如主文。
中　　華　　民　　國　九十六　年　　四　　月　 十九 　日
                      最高法院刑事第十庭
                          審判長法官  謝　俊　雄
                                法官  陳　世　雄
                                法官  魏　新　和
                                法官  吳　信　銘
                                法官  徐　文　亮
      本件正本證明與原本無異
                                      書  記  官
中　　華　　民　　國　九十六　年　　四　　月　二十五　日
                                                Ａ
